【裁判字號】    95,訴,348
【裁判日期】    950419
【裁判案由】    違反毒品危害防制條例
【裁判全文】
臺灣臺南地方法院刑事判決               95年度訴字第348號
公  訴  人  臺灣臺南地方法院檢察署檢察官
被      告  甲○○
上列被告因違反毒品危害防制條例案件，經檢察官提起公訴（95
年度毒偵字第365號），被告就被訴事實為有罪之陳述，本院裁
定進行簡式審判程序，判決如下：
    主  文
甲○○連續施用第一級毒品，累犯，處有期徒刑壹年陸月。
    事  實
一、甲○○前因施用毒品案件，經台灣彰化地方法院以八十八年
    度毒聲字第三二五三號裁定送觀察、勒戒後，認無繼續施用
    毒品之傾向，由台灣彰化地方法院檢察署檢察官以八十八年
    度毒偵字第一四六號不起訴處分確定。復因施用毒品案件，
    經台灣彰化地方法院以八十八年度毒聲字第五六二○號裁定
    送觀察、勒戒後，認無繼續施用毒品之傾向，由台灣彰化地
    方法院檢察署檢察官以八十八年度毒偵字第二○六四號不起
    訴處分確定。又因施用毒品案件，經台灣彰化地方法院以八
    十九年度毒聲字第二九七○號裁定令入戒治處所施以強制戒
    治，於九十年三月二十九日停止戒治出所，並於九十年十月
    十六日保護管束期滿執行完畢，且由台灣彰化地方法院檢察
    署檢察官提起公訴，經台灣彰化地方法院以八十九年度訴字
    第六六五號判處有期徒刑一年二月確定，並因搶奪及竊盜案
    件，經法院分別判處有期徒刑三年及六月確定，三罪接續執
    行，於九十三年一月十六日假釋出監，並於九十四年五月十
    三日假釋期滿視為執行完畢。詎甲○○仍未戒除毒癮，復基
    於施用第一級毒品海洛因之概括犯意，自九十四月十一月十
    九日起至九十四年十二月三十一日止，在台南縣新營市○○
    路三十八號之一其住處等處，將海洛因滲水以針筒注射之方
    式，連續施用第一級毒品海洛因多次。嗣於九十五年一月一
    日，為警經其同意採集尿液送驗，而查知上情。
二、案經彰化縣警察局員林分局報請台灣台南地方法院檢察署檢
    察官偵查起訴。
    理  由
一、本件被告甲○○所犯係死刑、無期徒刑、最輕本刑為三年以
    上有期徒刑以外之罪，其於準備程序中就被訴事實為有罪之
    陳述，經法官告知簡式審判程序之旨，並聽取公訴人及被告
    之意見後，認為適宜由受命法官獨任進行簡式審判程序，依
    刑事訴訟法第二百七十三條之一第一項規定，裁定由受命法
    官獨任進行簡式審判程序，合先敘明。
二、前揭事實，迭據被告甲○○於警詢、偵查及本院審理時供承
    不諱，並被告經警查獲之時所採集之尿液，經送請彰化縣衛
    生局檢驗之結果，確呈嗎啡之陽性反應，有員林分局委託檢
    驗尿液代號與真實姓名對照認證單及彰化縣衛生局九十五年
    一月九日煙毒尿液檢驗成績書各一紙附卷可稽。是被告之自
    白核與事實相符，堪信為真實。又被告前因施用毒品案件，
    經台灣彰化地方法院以八十八年度毒聲字第三二五三號裁定
    送觀察、勒戒後，認無繼續施用毒品之傾向，由台灣彰化地
    方法院檢察署檢察官以八十八年度毒偵字第一四六號不起訴
    處分確定。並因施用毒品案件，經台灣彰化地方法院以八十
    八年度毒聲字第五六二○號裁定送觀察、勒戒後，認無繼續
    施用毒品之傾向，由台灣彰化地方法院檢察署檢察官以八十
    八年度毒偵字第二○六四號不起訴處分確定。再因施用毒品
    案件，經台灣彰化地方法院以八十九年度毒聲字第二九七○
    號裁定令入戒治處所施以強制戒治，於九十年三月二十九日
    停止戒治出所，並於九十年十月十六日保護管束期滿執行完
    畢，有台灣高等法院被告前案紀錄表可按。是被告於強制戒
    治執行完畢釋放後，五年內再犯毒品危害防制條例第十條之
    罪，堪予認定。從而，本件事證明確，被告犯行應堪認定。
三、按海洛因係第一級毒品，毒品危害防制條例第二條第二項規
    定甚明。核被告甲○○所為，係犯該條例第十條第一項之施
    用第一級毒品罪。其多次持有海洛因後，進而施用，其持有
    行為應被其施用之行為所吸收，不另論罪。被告先後多次施
    用毒品犯行，時間緊接，觸犯構成要件相同之罪名，顯係基
    於概括犯意反覆為之，應依連續犯之規定論以一罪，並加重
    其刑。公訴意旨雖認被告係自九十四年十一月十六日起，即
    有施用第一級毒品海洛因之犯行，惟業經蒞庭之公訴人當庭
    減縮犯罪事實自九十四年十一月十九日起至九十四年十二月
    三十一日止，基於檢察一體原則，自應以蒞庭檢察官到庭後
    陳述之犯罪事實為本件起訴效力之範圍，附此敘明。又被告
    前因搶奪、竊盜及違反毒品危害防制條例案件，經法院分別
    判處有期徒刑三年、六月及一年二月確定，三罪接續執行，
    於九十四年五月十三日假釋期滿執行完畢，有台灣高等法院
    被告前案紀錄表可按，其於有期徒刑執行完畢後五年以內再
    犯有期徒刑以上之罪，為累犯，依法遞加重其刑。爰審酌被
    告前因施用毒品案件，經二次觀察勒戒及強制戒治，並因違
    反毒品危害防制條例案件，經法院判處有期徒刑一年二月確
    定，且甫因違反毒品危害防制條例案件，經本院於九十四年
    十一月十五日以九十四年度訴字第一二七一號判處有期徒一
    年五月後，仍不知悔改、警惕，猶繼續施用毒品，顯無戒除
    之決心，復考量其施用毒品僅戕害己身，未危及他人，並所
    犯情節，及犯後態度等一切情狀，量處如主文所示之刑，以
    資懲儆。
據上論斷，應依刑事訴訟法第二百七十三條之一第一項、第二百
九十九條第一項前段，毒品危害防制條例第十條第一項，刑法第
十一條前段、第五十六條、第四十七條，判決如主文。
本案經檢察官乙○○到庭執行職務。
中    華    民    國    95    年    4    月    19    日
                  刑事第一庭  法  官  洪榮家
以上正本證明與原本無異
如不服本判決，應於判決送達後十日內，向本院提出上訴狀
                              書記官  許悉愛
中    華    民    國    95    年    4    月    19    日
附錄本案論罪科刑法條全文：
毒品危害防制條例第十條第一項：
施用第一級毒品者，處六月以上五年以下有期徒刑。


司法院資訊處製作；財團法人民間司法改革基金會備份。
